# 国有企业集团内部无偿划拨资产如何进行会计处理

提问人：caoke900 时间：2010-12-28 09:31:34
国有企业集团内部无偿划拨资产如何进行会计处理：（依据是什么，比如依据某某文件，某某准则等） 1 、划出企业如何进行会计处理； 2 、划入企业如何进行会计处理； 谢谢！！！

回答人：chenyiwei
你的问题太大了很难回答。需要考虑以下因素：（ 1 ）执行《企业会计制度》还是新会计准则？（ 2 ）无偿划转的资产是否构成业务，是否需按企业合并的原则处理？（ 3 ）如果是企业合并，则是同一控制下合并还是非同一控制下合并？（ 4 ）无偿划转双方之间是否存在投资和股权关系？（ 5 ）无偿划转的目的？该资产是否价值为负？是否负有承接担保、人员安置费用等附加条件？

回答人：chenyiwei
回复 藤椅 左志民 的帖子这个问题本版面上应当已经有多次讨论，你可以搜索一下。 最终集团公司的会计处理应达到的效果是：
借：长期股权投资——B，贷：长期股权投资——A，即以A公司的股权对B公司追加资本性投入。